# 企业会计准则第 22 号——金融工具确认和计量 2017 版有应用指南吗

提问人：dfhcpa 时间：2018-01-03 20:37:29
请问 企业会计准则第 22 号——金融工具确认和计量 2017 版 有应用指南吗？ 如果谁有 麻烦发一份，完全看不懂的感觉

回答人：chenyiwei
目前官方应用指南尚未正式发布，请耐心等待。现在如有需要可直接查阅IFRS 9 准则条文和后附应用指南、实施问题等资料。